臺灣高等法院臺中分院刑事裁定
111年度聲再字第93號
再審聲請人  
即受判決人  莊鎵銘



上列聲請人因違反槍砲彈藥刀械管制條例案件，對於本院109年
度上訴字第1995號中華民國109年11月17日確定判決（第一審案
號：臺灣臺中地方法院108年度重訴字第128號；起訴案號：臺灣
臺中地方檢察署107年度偵字第4663號等）聲請再審，本院裁定
如下：
    主  文
再審之聲請駁回。 
    理  由
一、再審聲請人即受判決人莊鎵銘（下稱聲請人）聲請意旨略以
    （參本院卷附「刑事聲請再審狀」、「民國111年4月20日訊
    問筆錄」）：原確定判決依內政部警政署刑事警察局鑑驗結
    果，認聲請人有本案非法持有可發射子彈具殺傷力之槍枝、
    非法持有爆裂物等犯行。然而，聲請人所持有之空氣槍是否
    具有殺傷力，警政署刑事警察局是以具底火之彈殼為殺傷力
    之測試，而非以聲請人遭查扣時之散彈型專用空氣槍彈殼作
    為測試；又聲請人所持有之高空煙火球是否為爆裂物，警政
    署刑事警察局並無實際引爆測試其結果，僅以外觀及重量即
    認定其為爆裂物。綜上所述，原確定判決認事用法已有違誤
    ，合於刑事訴訟法第420條第1項第2款原判決所憑之證言、
    鑑定或通譯已證明其為虛偽者之再審事由，請求准予本件再
    審等語。
二、按有罪之判決確定後，原判決所憑之證言、鑑定或通譯已證
    明其為虛偽者，為受判決人之利益，得聲請再審；前項第1
    款至第3款及第5款情形之證明，以經判決確定，或其刑事訴
    訟不能開始或續行非因證據不足者為限，得聲請再審，刑事
    訴訟法第420條第1項第2款、第2項分別定有明文。即以原判
    決所憑之證物為偽造或變造，或原判決所憑之證言為虛偽，
    為聲請再審理由者，必須提出認定該證物或證言為偽造、變
    造或虛偽之法院確定判決，或提出相關刑事訴訟係因證據不
    足以外之原因不能開始、續行之證明，始足當之。是以，若
    未符上揭要件，自不得據以聲請再審。　　
三、經查：　　
　㈠原確定判決綜合聲請人之供述、證人羅志光之證述，並參酌
    員警職務保告、搜索扣押筆錄、扣押物品目錄表、扣押物品
    照片、內政部警政署刑事警察局鑑驗報告等證據資料，認定
    聲請人有本案非法持有可發射子彈具殺傷力之槍枝、非法持
    有爆裂物等犯行，業據原確定判決於理由欄詳予敘明所依憑
    之證據及認定之理由，且對於聲請人所辯各節何以不足採取
    ，亦已依憑卷內證據資料於理由內詳為指駁說明，有本院10
    9年度上訴字第1995號刑事判決影本可按，且經本院調閱本
    案電子卷宗核閱無訛。核其所為論斷說明，與卷內訴訟資料
    悉無不合，是原確定判決本其自由心證對證據予以取捨及判
    斷，並無違背一般經驗法則或論理法則之情。
　㈡再審聲請意旨固主張原判決所憑之警政署刑事警察局鑑定結
    果有誤而影響判決，原確定判決有刑事訴訟法第420條第1項
    第2款之事由，並附具與本案毫無相關之臺灣臺南地方法院1
    10年度重訴字第18號判決為據，然並未提出任何證據足資證
    明原判決所憑之鑑定因屬虛偽而經法院判決確定，或其刑事
    訴訟不能開始或續行非因證據不足等情，聲請人僅就原確定
    判決所認定之事實重複要求為相異評價，而空言主張原確定
    判決存有上開再審事由，核與刑事訴訟法第420條第1項第2
    款、第2項規定之要件不符，揆諸前揭說明，自不得據以聲
    請再審。是本件再審之聲請，為無理由，應予駁回。
據上論結，依刑事訴訟法第434條第1項，裁定如主文。
 中　　華　　民　　國　　111 　年　　4 　　月　　26　　
日
            刑事第五庭    審判長法　官  鄭永玉
　　　　　　　　　　　　        法　官  卓進仕
　　　　　　　　　　　　　      法　官  許文碩
以上正本證明與原本無異。
如不服本裁定，應於收受送達後10日內向本院提出抗告書狀（須
附繕本）。因疫情而遲誤不變期間，得向法院聲請回復原狀。

                                書記官  林育萱
　　　　　　　　　　　　　　　　
中　　華　　民　　國　　111 　年　　4 　　月　　26　　日